臺灣板橋地方法院刑事判決             100年度易字第1752號
公  訴  人  臺灣板橋地方法院檢察署檢察官
被      告  林偉仁
            吳永謙
            張雁翔
上列被告因竊盜案件經檢察官提起公訴（100 年度偵字第10163
號），本院依簡式審判程序判決如下：
    主  文
林偉仁、吳永謙、張雁翔結夥三人以上攜帶兇器竊盜，各處有期
徒刑陸月，如易科罰金，均以新臺幣壹仟元折算壹日。扣案之鐵
鍬、鯉魚鉗、Ｔ字扳手各壹支均沒收。均緩刑貳年，並應自民國
壹佰年拾月貳拾日起至壹佰零壹年玖月貳拾日止，於每月貳拾日
各向被害人林隆櫻支付新臺幣仟元之損害賠償（將款項匯入被
害人林隆櫻永豐銀行雙園分行00000000000000帳號存款帳戶內）
。
    事  實
一、林偉仁、吳永謙及張雁翔基於意圖為自己不法所有之犯意聯
    絡，結夥三人，於民國100 年4 月2 日上午10時許，由林偉
    仁駕駛車牌號碼為GKG-278 號重型機車，並攜帶其所有客觀
    可供兇器使用之鐵鍬及鯉魚鉗各一支，另張雁翔則駕駛車牌
    號碼為FD8-702 號重型機車後載吳永謙，並由吳永謙攜帶其
    所有客觀上足供兇器使用之Ｔ字扳手一支，共同至林隆櫻所
    有位於新北市○○區○○路85之2 號之空廠房，見該廠房之
    大門鐵鍊已遭竊且無人看管，遂進入上開建築物（侵入建築
    物部分未據告訴）內，並以其等所攜帶之上開工具拆解廠房
    內之鋁門窗（毀損部分未據告訴）後，竊取該鋁門窗之門框
    鋁條共二條得手。嗣於同日上午11時許，為員警巡邏時當場
    查獲，並當場扣得鐵鍬、鯉魚鉗及Ｔ字扳手各一支及起獲所
    竊得之鋁條共二條（已發還林隆櫻）等物，始悉上情。
二、案經林隆櫻訴由新北市政府警察局土城分局報請臺灣板橋地
    方法院檢察署檢察官偵查起訴。
    理  由
一、本件被告林偉仁、吳永謙、張雁翔所犯係死刑、無期徒刑、
    最輕本刑為三年以上有期徒刑以外之罪，其於準備程序中就
    被訴事實為有罪之陳述，經法官告知簡式審判程序之旨，並
    聽取公訴人、被告三人之意見後，本院業已於100 年6 月22
    日依刑事訴訟法第273 條之1 第1 項之規定當庭裁定進行簡
    式審判程序。是證人即被害人林隆櫻於警詢中所為之證述，
    及證人林隆櫻簽名表示指認及具領被竊物品意思之贓物認領
    保管單一紙，雖均係被告等人以外之人於審判外所為之言詞
    或書面陳述，然依刑事訴訟法第159 條第2 項前段之規定，
    於簡式審判程序中均得作為證據，合先敘明。
二、前揭事實業據被告林偉仁、吳永謙、張雁翔於警詢、偵查及
    本院審理中均坦承不諱，核與證人林隆櫻於警詢及本院審理
    中所為之證述相符，並有贓物認領保管單一紙、車號查詢重
    型機車車籍表二紙、現場及扣案物品照片七幀附卷可稽，足
    認被告三人上開不利於己之自白應屬真實。據此，本案事證
    明確，被告犯行堪以認定。
三、論罪科刑部分：
(一)按刑法第321 條第1 項第3 款之攜帶兇器竊盜罪，係以行為
    人攜帶兇器竊盜為其加重條件，此所謂兇器，其種類並無限
    制，凡客觀上足對人之生命、身體、安全構成威脅，具有危
    險性之兇器均屬之，且祇須行竊時攜帶此種具有危險性之兇
    器為已足，並不以攜帶之初有行兇之意圖為必要，最高法院
    79年臺上字第5253號判例意旨可資參照。本件被告等人持以
    為本件竊盜犯行時所用之鐵鍬、鯉魚鉗、Ｔ字扳手為金屬材
    質，質地堅硬，如以之攻擊人體，顯可造成相當之傷害，客
    觀上足以對人之生命、身體安全造成危害，性質上應屬兇器
    無疑。故核被告三人所為，係犯刑法第321 條第1 項第3 款
    、第4 款之結夥三人以上攜帶兇器竊盜罪。被告三人間有犯
    意聯絡、行為分擔，均為共同正犯。
(二)本院爰審酌被告林偉仁、吳永謙並無前科，被告張雁翔則僅
    有幫助詐欺經判處罰金新臺幣（下同）二萬元之輕微前科，
    有臺灣高等法院被告前案紀錄表各一份附卷可稽，素行尚可
    ，渠等犯罪之動機、目的在於貪圖不法利益，攜帶兇器之犯
    罪手段，對於一般人人身安全所生之威脅及危害甚大，所竊
    得財物之價值約五千元（參見被害人林隆櫻警詢中所述），
    尚非甚鉅，暨被告三人犯罪後坦承犯行，並與被害人林隆櫻
    達成和解、賠償損失（參見本院10 0年9 月16日審判筆錄）
    ，態度良好等一切情狀，分別量處如主文所示之刑，並均諭
    知易科罰金之折算標準，以資懲儆。
(三)扣案之鐵鍬、鯉魚鉗、Ｔ字扳手各一支等物為被告林偉仁、
    吳永謙等人所有供犯本案犯行所用之物，業據其等供承在卷
    ，爰依刑法第38條第1 項第2 款之規定併予宣告沒收之。
(四)末查被告三人前均未曾因故意犯罪受有期徒刑以上刑之宣告
    ，有上開被告前案紀錄表各一份在卷可按，其等因一時失慮
     ，致犯本罪，犯後既己坦承犯行、深知悔悟，並與被害人
     林隆櫻達成和解，賠償損失，本院認被告等人經此次科刑
     教訓後，當知警惕，信無再犯之虞，且為使其等能繼續工
     作籌資賠償被害人，因認其等所受宣告之刑，以暫不執行
     為適當，爰均依刑法第74條第1 項第1 款之規定，予以宣
     告緩刑二年，以啟自新。又為期被告三人能確實履行其與
     被害人間之和解條件，爰併依刑法第74條第2 項第3 款之
     規定，命被告三人應向被害人支付相當數額之損害賠償，
     其給付方式為：自100 年10月20日起至101 年9 月20日止
     ，於每月20日各向被害人林隆櫻支付三千元（款項應匯入
     被害人林隆櫻所有永豐銀行雙園分行00000000000000帳號
     存款帳戶內）。
據上論斷，應依刑事訴訟法第273 條之1 第1 項、第299 條第1
項前段，刑法第28條、第321 條第1 項第3 款、第4 款、第41條
第1 項前段、第38條第1 項第2 款、第74條第1 項第1 款、第2
項第3 款，判決如主文。
本案經檢察官褚仁傑到庭執行職務。
中    華    民    國   100    年    9     月    23    日
                  刑事第二十一庭  法  官 張紹省
上列正本證明與原本無異。
如不服本判決，應於判決送達後10日內敘明上訴理由，向本院提
出上訴狀 (應附繕本) ，上訴於臺灣高等法院。其未敘述上訴理
由者，應於上訴期間屆滿後20日內向本院補提理由書「切勿逕送
上級法院」。
                                  書記官 周雅玲
中    華    民    國   100    年    9     月    23    日
附錄本案論罪科刑法條全文：
中華民國刑法第321條第1項
犯竊盜罪而有下列情形之一者，處六月以上、五年以下有期徒刑
，得併科新臺幣十萬元以下罰金：
一、侵入住宅或有人居住之建築物、船艦或隱匿其內而犯之者。
二、毀越門扇、牆垣或其他安全設備而犯之者。
三、攜帶兇器而犯之者。
四、結夥三人以上而犯之者。
五、乘火災、水災或其他災害之際而犯之者。
六、在車站、埠頭、航空站或其他供水、陸、空公眾運輸之舟、
    車、航空機內而犯之者。